Inventaris van het archief van het Koninklijk Nederlands Instituut van Registeraccountants, (1977) 1988 - 2002 (2004)
Nationaal Archief, Den Haag
Nederlands Instituut voor Registeraccountants (NIVRA)
NIVRA
1977-2004
merendeel 1988-2002
P26
15.00 meter; 470 inventarisnummers.
Normale geschreven, getypte en gedrukte documenten, geen bijzondere handschriften.
Nationaal Archief, Den Haag
Het archief van het Nederlands Instituut van Registeraccountants (NIVRA) bevat voor de periode, 1988-2002 stukken betreffende beroepsreglementering, beroepsvraagstukken, beroepsethiek, onderwijs en bijscholing, accountantswetgeving en contacten met beroepsorganisaties in het buitenland van de verschillende bestuurssectoren, commissies en werkgroepen. Het betreft voornamelijk notulen en agenda's van vergaderingen, correspondentie, notities en rapporten. Tevens zijn er jaarverslagen.
Archiefvorming
Geschiedenis van de archiefvormer
Inleiding
Het Koninklijk Nederlands Instituut van Registeraccountants, kortweg NIVRA is de Nederlandse publiekrechtelijke beroepenorganisatie van (in 2005) zo'n 13.500 registeraccountants.
Het NIVRA bevordert de kwaliteit van de beroepsuitoefening door registeraccountants. Het NIVRA is bij wet (de Wet op de Registeraccountants, tot stand gekomen in 1962, in werking getreden in 1967) ingesteld en komt voort uit het in 1895 opgerichte Nederlands Instituut van Accountants (NIVA), dat al sinds haar oprichting om een wettelijke regeling van het accountantsberoep had gevraagd en de in 1927 opgerichte Vereniging van Academisch gevormde Accountants (VAGA).
Taken Koninklijk NIVRA
Belangenbehartiging van de beroepsgroep
Het NIVRA behartigt de belangen van de beroepsgroep van registeraccountants. Ze zorgt er voor dat de RA-titel blijft staan voor een kwalitatief hoogwaardige beroepsuitoefening. Dit doet het NIVRA door het bevorderen van goede wet- en regelgeving en het waarborgen van de opleidingseisen voor registeraccountants. Om dit te bewerkstelligen worden intensieve relaties met nationale en internationale overheden, belangenorganisaties en zusterorganisaties onderhouden.
Ondersteuning bij de beroepsuitoefening
Een andere hoofdtaak van het NIVRA is het bevorderen van de kwaliteit van de beroepsuitoefening van registeraccountants. Hiervoor ontwikkelt het NIVRA verordeningen en richtlijnen en zorgt het voor kennisopbouw en -uitwisseling door middel van vaktechnische commissies. Het examenbureau van het NIVRA ziet toe op de kwaliteitshandhaving van het accountantsexamen bij de verschillende onderwijsinstellingen.
Beheer accountantsregister
In het accountantsregister bij het Koninklijk Nederlands Instituut van Registeraccountants (NIVRA) staan alle registeraccountants in Nederland ingeschreven. Registeraccountants zijn werkzaam als openbaar accountant in het vrije beroep, bij de overheid, bij het bedrijfsleven of als financieel deskundige in verschillende functies in de maatschappij.
Geschiedenis van het archiefbeheer
De verwerving van het archief
Overbrenging van een overheidsarchief
Inhoud en structuur van het archief
10.03; 2.25
Aanwijzingen voor de gebruiker
Openbaarheidsbeperkingen
Volledig openbaar.
Materiële beperkingen
Aanvraaginstructie
Openbare archiefstukken kunnen online worden aangevraagd en gereserveerd. U kunt dit ook via de terminals in de studiezaal van het Nationaal Archief doen. Om te kunnen reserveren dient u de volgende stappen te volgen:
U maakt een profiel aan op www.gahetna.nl, en logt vervolgens in
Via de archiefinventaris (alleen de beschrijvingen met rode nummers) selecteert u het gewenste archiefstuk door op de knop 'Reserveren' te klikken
In het volgende scherm geeft u aan op welke dag u het archiefstuk wilt inzien
Indien u zich bevindt in de studiezaal en een tafelnummer heeft ontvangen kunt u dit nummer vermelden. Als u geen tafelnummer heeft kunt u tafelnummer 777 laten staan
Vervolgens bevestigt u uw reservering door deze te versturen.
Verwant materiaal
Beschikbaarheid van kopieën
Verwante archieven
2.19.089 - Inventaris van het archief van het Nederlands Instituut van Registeraccountants (NIVRA), (1966) 1967-1987
Beschrijving van de series en archiefbestanddelen
- Stukken van algemene aard., A
  - Algemeen bestuur., A.1
    - Notulen en agenda's van de bestuursvergaderingen., 1988-2002; 1-15; 15 omslagen
      5.104-0081-01 NIvRA
      Vanaf 1994 inclusief dagelijks bestuur.
      - 1988, 1
        B-Not. 2 - 351
      - 1989, 2
        B-Not. 1 - 317
      - 1990, 3
        B-Not. 1 - 349
      - 1991, 4
        B-Not. 1 - 345
      - 1992, 5
        B-Not. 1 - 246
      - 1993, 6
        B-Not. 1 - 271
      - 1994, 7
        B-Not. 4 - 237
      - 1995, 8
        B-Not. 1 - 228
      - 1996, 9
        B-Not. 1 - 219
      - 1997, 10
        B-Not. 1 - 66
      - 1998, 11
        B-Not. 1 - 44
      - 1999, 12
        B-Not. 1 - 62
      - 2000, 13
        B-Not. 1 - 52
      - 2001, 14
        B-Not. 1 - 41
      - 2002, 15
        B-Not. 1 - 40
    - Documentatie., Bijlagen bij de notulen van de bestuursvergaderingen.; 1988-2002; 16-46; 31 omslagen
      - november 1987 - juli 1988, 16
        B-Doc. 10 - 210
      - augustus 1988 - december 1988, 17
        B-Doc. 211 - 256
      - 1989, 18
        B-Doc. 1 - 81
      - december 1989 - 1990, 19
        B-Doc. 1 - 76A
      - december 1990 - 1991, 20
        B-Doc. 1 - 88
      - december 1991 - 1992, 21
        B-Doc. 1 - 107A
      - december 1992 - 1993, 22
        B-Doc. 1 - 92
      - december 1993 - juli 1994, 23
      - juli 1994 - december 1994, 24
        B-Doc. 93 - 174
      - december 1994 - maart 1995, 25
        B-Doc. 1 - 84
      - maart 1995 - juli 1995, 26
        B-Doc. 85 - 161A
      - juli 1995 - december 1995, 27
        B-Doc. 162 - 268
      - december 1995 - 1996, 28
        B-Doc. 1 - 144
      - december 1996 - juni 1997, 29
        B-Doc. 1 - 56
      - juni 1997 - december 1997, 30
        B-Doc. 57 - 128
      - december 1997 - juli 1998, 31
      - juli 1998 - december 1998, 32
        B-Doc. 56 - 147
      - december 1998 - februari 1999, 33
        B-Doc. 1 - 75
      - februari 1999 - juli 1999, 34
        B-Doc. 76 - 162
      - juli 1999 - oktober 1999, 35
        B-Doc. 163 - 205
      - oktober 1999 - december 1999, 36
        B-Doc. 206 - 247
      - december 1999 - maart 2000, 37
        B-Doc. 1 - 66
      - maart 2000 - juli 2000, 38
        B-Doc. 67 - 146
      - augustus 2000 - september 2000, 39
        B-Doc. 147 - 172
      - oktober 2000, (rapport Berenschot), 40
        B-Doc. 173
      - september 2000 - december 2000, 41
        B-Doc. 174 - 243
      - december 2000 - juni 2001, 42
        B-Doc. 1 - 100
      - apil 2001 - september 2001, 43
        B-Doc. 101 - 149
      - oktober 2001 - januari 2002, 44
        B-Doc. 150 - 205A
      - december 2001 - juli 2002, 45
        B-Doc. 1 - 149
      - juli 2002 - december 2002, 46
        B-Doc. 150 - 257
  - Dagelijks bestuur., A.2
    Het dagelijks bestuur heeft gefunctioneerd van 1971 tot 1993. Daarna zijn de taken overgenomen door het algemeen bestuur.
    - Brieven gericht aan het bestuur, besprekingsverslagen, notities, memo's, rapporten enz., 1988-1993; 47-52; 6 omslagen
      - 1988, 47
        DB. 1 - 115
      - 1989, 48
        DB. 1 - 120
      - 1990, 49
        DB. 1 - 68
      - 1991, 50
        DB. 1 - 89A
      - 1992, 51
        DB. 1 - 86
      - 1993, 52
        DB. 1 - 16
  - Benoemingscommissie., A.3
    Ingesteld in 1970 en opgeheven in 1994
    - Agenda's, aantekeningen van de vergaderingen en notities voor benoemingen., 1983-1994; 53-54; 2 omslagen
      5.104-0099-01 NIvRA
      - 1983-1993, 53
        Benco-Not. 1 - 38, 1 - 16, 1 - 23, 1 - 12, 1 - 11, 1 - 6, 1 - 11, 1 - 32
      - 1993-1994, 54
        Benco-Not. 1 - 4
  - Bestuur Sector A., A.4
    In 1983 wordt Bestuur Sector A ingesteld en gaat zich bezighouden met de beroepsreglementering en heeft gefunctioneerd tot 2004 waarna voor een andere bestuursstructuur wordt gekozen. Sector A is verantwoording schuldig aan het Algemeen Bestuur
    - Notulen en agenda's van de vergaderingen van Bestuur Sector A., 1988-2002; 55-63; 9 omslagen
      - 1988-1989, 55
        SA-Not. 1 - 24
      - 1990-1993, 56
        SA-Not. 1 - 25, 1 - 27, 1 - 25, 1-19A
      - 1993-1994, 57
        SA-Not. 1 - 19
      - 1995-1996, 58
        SA-Not. 1 - 21, 1 - 21
      - 1996-1997, 59
        SA-Not. 1 - 22
      - 1998, 60
        SA-Not. 1 - 21
      - 1999, 61
        SA-Not. 1 - 18
      - 2000-2001, 62
        SA-Not. 1 - 26, 1 - 34
      - 2002, 63
        SA-Not. 1 - 36
    - Bestuur Sector A Informatie., Bijlagen bij de notulen van de vergaderingen van Bestuur Sector A.; 1988-2002; 64-83; 2 omslagen
      - december 1988 - juni 1989, 64
        SA-Inf. 1 - 41
      - juni 1989 - november 1989, 65
        SA-Inf. 41A - 69
      - november 1989 - juni 1990, 66
        SA-Inf. 1 - 40
      - juni 1990 - november 1990, 67
        SA-Inf. 41 - 76
      - november 1990 - april 1991, 68
        SA-Inf. 1 - 39
      - mei 1991 - december 1991, 69
        SA-Inf. 40 - 81
      - december 1991 - december 1992, 70
        SA-Inf. 1 - 90
      - december 1992 - oktober 1993, 71
        SA-Inf. 1 - 59B
      - oktober 1993 - december 1993, 72
        SA-Inf. 60 - 108
      - december 1993 - mei 1994, 73
        SA-Inf. 1 - 59
      - april 1994 - november 1994, 74
        SA-Inf. 60 - 112
      - oktober 1994 - december 1995, 75
        SA-Inf. 1 - 35E
      - maart 1995 - december 1995, 76
        SA-Inf. 36 - 70
      - december 1995 - december 1996, 77
        SA-Inf. 1 - 110
      - december 1996 - december 1997, 78
        SA-Inf. 1 - 66
      - december 1997 - november 1998, 79
        SA-Inf. 1 - 35
      - december 1998 - december 1999, 80
        SA-Inf. 1 - 29
      - december 1999 - december 2000, 81
        SA-Inf. 1 - 68
      - 2001, 82
        SA-Inf. 1 - 53
      - 2002, 83
        SA-Inf. 1 - 10
    - Bestuur Sector A Documentatie., Bijlagen bij de notulen van de vergaderingen van Bestuur Sector A.; 1989-2002; 84-97; 14 omslagen
      - 1988, 84
        SA-Doc. 1 - 142B
      - 1989, 85
        SA-Doc. 1 - 34
      - 1990-1991, 86
        SA-Doc. 1 - 40
      - 1992, 87
        SA-Doc. 1 - 35B
      - 1993, 88
        SA-Doc. 1 - 53
      - 1994, 89
        SA-Doc. 1 - 51
      - 1995, 90
        SA-Doc. 1 - 52
      - 1996, 91
      - 1997, 92
        SA-Doc. 1 - 36
      - 1998, 93
        SA-Doc. 1 - 44
      - 1999, 94
        SA-Doc. 1 - 63
      - 2000, 95
        SA-Doc. 1 - 87
      - 2001, 96
        SA-Doc. 1 - 88
      - 2002, 97
        SA-Doc. 1 - 83
  - Bestuur Sector B., A.5
    In 1993 wordt Bestuur Sector B ingesteld en gaat zich bezighouden met beroepsvraagstukken en heeft gefunctioneerd tot 2004 waarna voor een andere bestuursstructuur is gekozen. Sector B is verantwoording schuldig aan het Algemeen Bestuur
    - Notulen en agenda's van de vergaderingen van Bestuur Sector B., 1989-2002; 98-105; 8 omslagen
      - 1989, 98
        SB-Not. 1 - 18
      - 1990-1993, 99
        SB-Not. 1 - 23, 1 - 20, 1 - 19, 1 - 19
      - 1994, 100
        SB-Not. 1 - 19
      - 1995-1996, 101
        SB-Not. 1 - 24, 1 - 16
      - 1997, 102
        SB-Not. 1 - 15
      - 1998, 103
        SB-Not. 1 - 14
      - 1999-2001, 104
        SB-Not. 1 - 13, 1 - 18, 1 - 16
      - 2002, 105
        SB-Not. 1 - 20
    - Bestuur Sector B Informatie., Bijlagen bij de notulen van de vergaderingen van Bestuur Sector B.; 1988-2001; 106-122; 17 omslagen
      - december 1987 - augustus 1988, 106
        SB-Inf. 1 - 239
      - september 1988 - december 1988, 107
        SB-Inf. 240 - 323
      - december 1988 - juni 1989, 108
        SB-Inf. 1 - 39
      - juni 1989 - december 1989, 109
        SB-Inf. 40 - 68
      - januari 1990 - september 1990, 110
        SB-Inf. 1 - 42
      - september 1990 - december 1990, 111
        SB-Inf. 43 - 68
      - november 1990 - december 1991, 112
        SB-Inf. 1 - 57
      - november 1991 - december 1992, 113
        SB-Inf. 1 - 59
      - 1993, 114
        SB-Inf. 1 - 32
      - 1994, 115
        SB-Inf. 1 - 29
      - december 1994 - december 1995, 116
        SB-Inf. 1 - 75
      - december 1995 - december 1996, 117
        SB-Inf. 1 - 58
      - december 1996 - november 1997, 118
        SB-Inf. 1 - 16
      - 1998, 119
        SB-Inf. 1 - 15
      - 1999, 120
        SB-Inf. 1 - 4
      - 2000-2001, 121
        SB-Inf. 1 - 10, 1 - 7
      - 2002, 122
        SB-Inf. 1 - 6
    - Bestuur Sector B Documentatie., Bijlagen bij de notulen van de vergaderingen van Bestuur Sector B.; 1988-2002; 123-144; 22 omslagen
      - december 1987 - september 1988, 123
        SB-Doc. 1 - 475
      - september 1988 - december 1988, 124
        SB-Doc. 476 - 598
      - december 1988 - november 1989, 125
        SB-Doc. 1 - 140
      - november 1989 - november 1990, 126
        SB-Doc. 1 - 139
      - oktober 1990 - mei 1991, 127
        SB-Doc. 1 - 99
      - juni 1991 - december 1991, 128
        SB-Doc. 100 - 199
      - 1992, 129
        SB-Doc. 1 - 187
      - december 1992 - december 1993, 130
        SB-Doc. 1 - 155
      - november 1993 - december 1994, 131
        SB-Doc. 1 - 132
      - december 1994 - april 1995, 132
        SB-Doc. 1 - 67
      - april 1995 - juli 1995, 133
        SB-Doc. 68 - 112H
      - maart 1995 - december 1995, 134
        SB-Doc. 113 - 193
      - december 1995 - mei 1996, 135
        SB-Doc. 1 - 75
      - mei 1996 - december 1996, 136
        SB-Doc. 76 - 156
      - december 1996 - mei 1997, 137
        SB-Doc. 1 - 65
      - juni 1997 - december 1997, 138
        SB-Doc. 66 - 116
      - december 1997 - december 1998, 139
        SB-Doc. 1 - 108
      - 1999, 140
        SB-Doc. 1 - 117
      - november 1999 - oktober 2000, 141
        SB-Doc. 1 - 114A
      - oktober 2000 - april 2001, 142
        SB-Doc. 115 - 141, 1 - 49
      - april 2001 - december 2001, 143
        SB-Doc. 50 - 138
      - november 2001 - december 2002, 144
        SB-Doc. 1 - 145
  - Bestuur Sector C Onderwijs., A.6
    In 1983 heeft het Algemeen Bestuur Sector C ingesteld om zich te gaan bezighouden op bestuurniveau met de opleiding tot, en de permanente educatie van registeraccountants.
    Tot 1993 is er genotuleerd en in 1999 heeft het Algemeen Bestuur Sector C weer opnieuw ingesteld
    - Notulen en agenda's van de vergaderingen van de Bestuur Sector Onderwijs tot 1992.., Daarna in 1999 als dossier "S-C" met agenda's, verslagen van de vergaderingen en documentatie in een dossier samengebracht.; In 2002 weer gewone notulen gemaakt.; 1988-2002; 145-150; 6 omslagen
      - november 1988 - november 1991, 145
        SC-Not. 1 - 33, 1 - 27, 1 - 29
      - november 1991 - november 1992, 146
        SC-Not. 1 - 21
      - 1999, 147
        SC-Not. 1 - 63
      - 2000, 148
        SC-Not. 64 - 104
      - 2001, 149
        SC-Not. 105 - 123
      - 2002, 150
        SC-Not. 1 - 11
    - Bestuur Sector Onderwijs Informatie., Bijlagen bij de notulen van de vergaderingen van Bestuurssector Onderwijs.; 1989-1995; 151-156; 6 omslagen
      - 1989, 151
        SC-Inf. 1 - 28
      - 1990, 152
        SC-Inf. 1 - 38
      - 1991-1992, 153
        SC-Inf. 1 - 34, 1 - 31
      - 1993, 154
        SC-Inf. 1 - 19
      - 1994, 155
        SC-Inf. 1 - 6
      - 1995, 156
        SC-Inf. 1
    - Bestuur Sector Onderwijs Documentatie., Bijlagen bij de notulen van de vergaderingen van Bestuurssector Onderwijs.; 1988-2002; 157-167; 11 omslagen
      - 1989, 157
        SC-Doc. 1 - 85
      - 1990, 158
        SC-Doc. 1 - 110
      - 1991, 159
        SC-Doc. 1 - 74
      - 1992, 160
        SC-Doc. 1 - 57
      - 1993, 161
        SC-Doc. 1 - 40
      - 1994, 162
        SC-Doc. 1 - 61
      - 1995, 163
        SC-Doc. 1 - 49
      - 1999, 164
        SC-Doc. 1 - 38
      - 2000, 165
        SC-Doc. 39 - 99
      - 2001, 166
        SC-Doc. 100 - 140
      - 2002, 167
        SC-Doc. 1 - 81
  - Jaarverslagen., A.7
    - Overzichten en jaarverslagen NIVRA., 1987-2002; 168-183; 17 omslagen
      5.104-0107-01 NIvRA
      - 1987, 168
      - 1988, 169
      - 1989, 170
      - 1990, 171
      - 1991, 172
      - 1992, 173
      - 1993, 174
      - 1994, 175
      - 1995, 176
      - 1996, 177
      - 1997, 178
      - 1998, 179
      - 1999, 180
      - 2000, 181
      - 2001, 182
      - 2002, 183
- Stukken van bijzondere aard., B
  - Algemeen Bestuur Onderwijs NIVRA., B.1
    Het Algemeen Bestuur Onderwijs NIVRA (ABON) is belast met de zorg voor de NIVRA-opleiding tot registeraccountant
    In 1980 is het ABON ingesteld en in 2001 is deze opleiding verzelfstandigd
    Na 1998 zijn er geen notulen meer gemaakt van het ABON
    - Agenda's en notulen van de vergaderingen van het Algemeen Bestuur., Onderwijs NIVRA en documentatie, informatie en leesstukken betreffende de opleiding.; 1987-1998; 184-197; 14 omslagen
      - juli 1987 - juni 1988, 184
        ABON. 1 - 252
      - juni 1988 - augustus 1989, 185
        ABON. 1 - 289
      - september 1989 - juni 1990, 186
        ABON. 1 - 158
      - september 1990 - juni 1991, 187
        ABON. 1 - 157
      - juni 1991 - juli 1992, 188
        ABON. 1 - 87
      - april 1992 - oktober 1992, 189
        ABON. 1 - 44
      - december 1992 - september 1993, 190
        ABON/SC. 1 - 351 SC
      - september 1993 - juli 1994, 191
        ABON/SC. 1 - 381 SC
      - september 1994 - maart 1995, 192
        ABON/SC. 1 - 186 SC
      - maart 1995 - juli 1995, 193
        ABON/SC. 187 - 322
      - juli 1995 - juli 1996, 194
        ABON/SC. 1 - 541
      - augustus 1996 - juli 1997, 195
        ABON/SC. 1 - 427
      - juli 1997 - juli 1998, 196
        ABON/SC. 1 - 295
      - augustus 1998 - december 1998, 197
        ABON/SC. 1 - 105
  - Redactie Raad., B.2
    De Redactie Raad van "de Accountant" is ingesteld in 1974 en heeft tot 1998 gefunctioneerd. Na 1998 is de naam veranderd in "de Accountant"
    - Stukken betreffende de uitgave van "de Accountant"., 1989-2001; 198-202; 5 omslagen
      5.104-0116-01 NIvRA
      - januari 1989 - december 1991, 198
        RR. 1292 - 1385
      - december 1991 - december 1994, 199
        RR. 1386 - 1482
      - januari 1995 - december 1996, 200
        RR. 1483 - 1514
      - januari 1997 - januari 1998, 201
        RR. 1515 - 1533
      - mei 1998 - mei 2001, 202
        RR. 1 - 73
  - Bestuurswerkgroepen., B.3
    - Bestuursdocumentatie, gespreksnoties., 1988-1991; 203-204; 2 omslagen
      Aantekeningen betreffende de samenwerking tussen Registeraccountants en Accountant-Administratieconsulenten
      Als gevolg hiervan is in november 1991 het overlegorgaan NIVRA-NOvAA opgericht
      - november 1988 - december 1989, 203
        BDoc-AA. 1 - 16
      - december 1989 - november 1991, 204
        BDoc-AA. 1 - 18, 1 - 14
    - Notulen en agenda's van de werkgroep strategisch plan 1995 - 1998 voor de structuur van de beroepenorganisatie., 1995-1997; 205-206; 2 omslagen
      - april 1995 - oktober 1996, 205
        Best.II-Not. 1 - 37
      - januari 1997 - februari 1997, 206
        Best.II-Not. 38 - 39
    - Bestuurswerkgroep Herziening Verklaringenstelsel., Agenda's, notulen en bijlagen bij de notulen.; 1989-1991; 207-209; 3 omslagen
      - juni 1989 - september 1990, 207
        BHV. 1 - 109
      - augustus 1990 - december 1990, 208
        BHV. 110 - 159
      - december 1990 - januari 1991, 209
        BHV. 160 - 176
    - Bestuur Internationaal., Stukken betreffende International Accounting Standards Committee (IASC), International Federation of Accountants (IFAC), NEC, Federation des Experts Compatables Europeens (FEE).; 1988-1999; 210-219; 10 omslagen
      - 1988, 210
        B.Internationaal. 1 - 173
      - 1989-1990, 211
        B.Internationaal. 1 - 98B, 1 - 229
      - 1991, 212
        B.Internationaal. 1 - 123
      - 1992-1993, 213
        B.Internationaal. 1 - 42
      - 1994, 214
      - 1995, 215
        B.Internationaal. 1 - 47
      - 1996, 216
        B.Internationaal. 1 - 38
      - 1997, 217
        B.Internationaal. 1 - 32
      - 1998, 218
        B.Internationaal. 1 - 36
      - 1999, 219
        B.Internationaal. 1 - 19
  - Bestuur van de Stichting voor de Jaarverslaggeving., B.4
    - Bestuur van de Stichting voor de Jaarverslaggeving., Notulen, agenda's, notities, jaarverslagen en bijlagen bij de notulen.; 1987-2002; 220-226; 7 omslagen
      - 1987-1989, 220
        BSJ. 371 - 540
      - 1990-1992, 221
        BSJ. 541 - 622
      - 1993-1997, 222
        BSJ. 623 - 746
      - 1998 - februari 1999, 223
        BSJ. 747 - 786
      - februari 1999 - december 1999, 224
        BSJ. 787 - 822
      - 2000-2001, 225
        BSJ. 823 - 902A
      - 2002, 226
        BSJ. 903 - 933A
  - Commissie van advies inzake Jaarverslaggeving., B.5
    - Commissie van advies inzake jaarverslaggeving., Notulen en agenda's van de ledenvergadering.; 1987-1994; 227-229; 3 omslagen
      - 1988-1990, 227
        CAJ-Not. 1501 - 1632
      - 1991-1992, 228
        CAJ-Not. 1633 - 1686
      - 1993-1994, 229
        CAJ-Not. 1687 - 1731
    - Commissie van advies inzake jaarverslaglegging betreffende stukken van de internationale Accounting Standards Committee., 1988-1994; 230-238; 9 omslagen
      - 1988, 230
        CAJ-IASC. 1 - 53
      - 1989, 231
        CAJ-IASC. 54 - 109
      - januari 1990 - mei 1990, 232
        CAJ-IASC. 110 - 150
      - mei 1990 - december 1990, 233
        CAJ-IASC. 151 - 189
      - januari 1991 - juni 1991, 234
        CAJ-IASC. 190 - 219
      - juni 1991 - december 1991, 235
        CAJ-IASC. 220 - 251
      - 1992, 236
        CAJ-IASC. 252 - 308
      - januari 1993 - juni 1993, 237
        CAJ-IASC. 309 - 354
      - juni 1993 - mei 1994, 238
        CAJ-IASC. 355 - 390
    - Commissie van advies inzake jaarverslaggeving questionnaire., Betreft vragenlijst.; juli 1985 - december 1992; 239; 1 omslag
      CAJ-Quest. 417 - 426
    - Commissie van advies jaarverslaggeving inzake wet toezicht., schadeverzekeringsbedrijf.; december 1977 - november 1988; 240; 1 omslag
      CAJ-schade. 1 - 165
    - Commissie van advies inzake jaarverslaggeving stuurgroep., Notities, agenda's, brieven, conceptstukken.; 1988-1994; 241-243; 3 omslagen
      - 1988-1990, 241
        CAJ-stuurgroep. 552 - 748
      - 1991-1992, 242
        CAJ-stuurgroep. 749 - 815
      - 1993 - augustus 1994, 243
        CAJ-stuurgroep. 816 - 864
  - Commissie Advisering Stroomlijning Accountantswetgeving., B.6
    - Commissie Advisering Stroomlijning Accountantswetgeving., Reactie naar aanleiding van "Rapport Geelhoed" in verband met wijziging accountantswetgeving.; 1990-1992; 244-248; 5 omslagen
      - april 1990 - maart 1991, 244
        CASA. 2 - 111
      - maart 1991 - augustus 1991, 245
        CASA. 112 - 149
      - augustus 1991 - september 1991, 246
        CASA. 150 - 196
      - december 1991 - mei 1992, 247
        CASA. 197 - 249
      - juni 1992 - december 1992, 248
        CASA. 250 - 300
  - Commissie Bedrijfseconomie., B.7
    - Commissie Bedrijfseconomie., Notulen en agenda's.; 1994-1997; 249-250; 2 omslagen
      - november 1994 - december 1996, 249
        CB-Not. 1 - 37
      - december 1996 - april 1997, 250
        CB-Not. 38 - 43
  - Commissie Beroepsethiek., B.8
    - Commissie Beroepsethiek., Notulen, agenda's en notities.; juni 1986 - juni 1989; 251; 1 omslag
      CBE-Not. 1 - 88
    - Commissie Beroepsethiek., Notities inzake de toelaatbaarheid van andere rechtsvormen dan de BV voor het voeren van een openbare accountantspraktijk.; februari 1987 - juni 1989; 252; 1 omslag
      CBE-RV. 1 - 13
  - College voor Beroepsvraagstukken., B.9
    - College beroepsvraagstukken., Notulen en agenda's.; 1987-1995; 253-256; 4 omslagen
      - december 1986 - december 1988, 253
        CBV-Not. 1859 - 2171
      - december 1988 - december 1991, 254
        CBV-Not. 2172 - 2257
      - december 1991 - september 1993, 255
        CBV-Not. 2258 - 2299